【裁判字號】    99,審易,503
【裁判日期】    990811
【裁判案由】    竊盜
【裁判全文】
臺灣新竹地方法院刑事判決             99年度審易字第503號
公  訴  人  臺灣新竹地方法院檢察署檢察官
被      告  甲○○
上列被告因竊盜等案件，經檢察官提起公訴（99年度偵字第642
號、第3494號），經被告於本院準備程序中，就被訴事實為有罪
之陳述，經告知被告簡式審判程序之旨，並聽取檢察官、被告之
意見後，經本院進行簡式審判程序，本院判決如下：
    主    文
甲○○犯結夥攜帶兇器踰越安全設備竊盜罪，累犯，處有期徒刑
捌月；扣案如附表所示之行竊工具均沒收之。又犯結夥攜帶兇器
踰越安全設備竊盜罪，累犯，處有期徒刑捌月；扣案如附表所示
之行竊工具均沒收之。又犯結夥攜帶兇器踰越安全設備竊盜罪，
累犯，處有期徒刑捌月；扣案如附表所示之行竊工具均沒收之。
應執行有期徒刑壹年陸月；扣案如附表所示之行竊工具均沒收之
。
    犯罪事實
一、甲○○前於民國93年間，因施用第二級毒品案件，經臺灣桃
    園地方法院於93年9月23日以93年度易字第491號判決判處有
    期徒刑9 月確定，嗣於95年4月3日縮刑期滿執行完畢。又於
    96年間，因施用第二級毒品案件，經臺灣桃園地方法院於97
    年4月25日以96年度壢簡字第2299號判決判處有期徒刑6月確
    定，甫於98年1月5日徒刑易科罰金執行完畢。
二、詎甲○○猶不知悔改，與乙○○（所涉竊盜罪嫌部分，另由
    本院審結）及另1 名綽號「大象」真實姓名年籍均不詳之成
    年男子，竟共同基於意圖為自己不法所有之竊盜犯意聯絡，
    為下列犯行：
（一）先於99年1月10日某時許，3人共乘乙○○母親所有之車牌
      號碼9365- FT號自用小客車，前往位於新竹市東區○○○
      ○路2之3號「臺灣超能源股份有限公司」（下稱臺灣超能
      源公司）空廠房，並攜帶客觀上足以對人之生命、身體構
      成威脅，可供兇器使用之破壞剪3支、電器箱開關把手1支
      、鐵勾1支、各式板手23支、各式起子12支、各式鉗子7支
      、剪刀2 支、美工刀1 支等兇器以及4 號電池15個、鐵線
      2 條、棉質手套12只、塑膠手套6 只、工具袋4 個、膠帶
      2 捲、手機1 支、手電筒3 支、鐵線1 捆等行竊工具，共
      同以攀爬方式踰越屬於安全設備之1 樓後方窗戶侵入臺灣
      超能源公司空廠房，並以上開工具剪斷各樓層電氣設備內
      之電線、電纜而竊取臺灣超能源公司空廠房內之總重不詳
      之電纜線1 批得手，嗣由甲○○載往桃園縣中壢市某不詳
      之資源回收場予以變賣，每人約計分得新臺幣（下同）5
      千元。
（二）復於翌日（同年月11日）某時許，3 人又共乘上開自用小
      客車，前往臺灣超能源公司空廠房，並攜帶客觀上足以對
      人之生命、身體構成威脅，可供兇器使用之破壞剪3 支、
      電器箱開關把手1支、鐵勾1支、各式板手23支、各式起子
      12支、各式鉗子7 支、剪刀2 支、美工刀1 支等兇器以及
      4 號電池15個、鐵線2 條、棉質手套12只、塑膠手套6 只
      、工具袋4 個、膠帶2 捲、手機1 支、手電筒3 支、鐵線
      1 捆等行竊工具，共同以攀爬方式踰越屬於安全設備之1
      樓後方窗戶侵入臺灣超能源公司空廠房，並以上開工具剪
      斷各樓層電氣設備內之電線、電纜而竊取臺灣超能源公司
      空廠房內之總重不詳之電纜線1 批得手，嗣由甲○○載往
      桃園縣中壢市某不詳之資源回收場予以變賣，每人約計分
      得8 千元。
（三）再於翌日（同年月12日）晚間11時許，3 人又共乘上開自
      用小客車，前往臺灣超能源公司空廠房，並攜帶客觀上足
      以對人之生命、身體構成威脅，可供兇器使用之破壞剪3
      支、電器箱開關把手1支、鐵勾1支、各式板手23支、各式
      起子12支、各式鉗子7 支、剪刀2 支、美工刀1 支等兇器
      以及4 號電池15個、鐵線2 條、棉質手套12只、塑膠手套
      6 只、工具袋4 個、膠帶2 捲、手機1 支、手電筒3 支、
      鐵線1 捆等行竊工具，共同以攀爬方式踰越屬於安全設備
      之1 樓後方窗戶侵入臺灣超能源公司空廠房，並以上開工
      具剪斷各樓層電氣設備內之電線、電纜之方式竊取臺灣超
      能源公司空廠房內之電纜線1 批（總重為280 公斤）得手
      。迄次日(99 年1 月13日) 上午7 時40分許，甲○○與乙
      ○○、綽號「大象」之成年男子將上開竊得之電纜線1 批
      放置於上開自用小客車欲逃離現場時，為警獲報前往處理
      ，以現行犯逮捕甲○○、乙○○，甲○○則於追捕過程中
      不慎受傷而送醫；並當場扣得破壞剪3 支、電器箱開關把
      手1 支、鐵勾1 支、各式板手23支、各式起子12支、各式
      鉗子7 支、剪刀2 支、美工刀1 支等兇器、4 號電池15個
      、鐵線2 條、棉質手套12只、塑膠手套6 只、工具袋4 個
      、膠帶2 捲、手機1 支、手電筒3 支、鐵線1 捆等物及上
      開自用小客車1 輛（另竊得之總重280 公斤電纜線1 批已
      發還臺灣超能源公司，由黃文潮代為領回），而循線查獲
      上情。
三、案經內政部警政署保安警察第二總隊第三大隊第一中隊報告
    臺灣新竹地方法院檢察署檢察官偵查起訴。
    理    由
一、程序部分：
    按除被告所犯為死刑、無期徒刑、最輕本刑為3 年以上有期
    徒刑之罪或高等法院管轄第一審案件者外，於前條第1 項程
    序進行中，被告先就被訴事實為有罪之陳述時，審判長得告
    知被告簡式審判程序之旨，並聽取當事人、代理人、辯護人
    及輔佐人之意見後，裁定進行簡式審判程序，刑事訴訟法第
    273條之1第1 項定有明文。本件被告甲○○所犯係死刑、無
    期徒刑、最輕本刑為3 年以上有期徒刑以外之罪，其於準備
    程序中就被訴事實為有罪之陳述，經告知簡式審判程序之旨
    ，並聽取公訴人及被告甲○○之意見後，本院認為適宜進行
    簡式審判程序，合先敘明。
二、認定被告甲○○犯行所憑之各項證據：
（一）被告甲○○於本院準備程序、簡式審判程序時之自白。其
      稱：伊夥同共犯、綽號「大象」之男子等3人，於99年1月
      10日、11日及12日晚間11時許，共同搭乘車牌號碼9365-
      FT號自用小客車前往臺灣超能源公司廠房，並攜帶客觀上
      足以對人之生命、身體構成威脅，可供兇器使用之破壞剪
      3 支、電器箱開關把手1支、鐵勾1支、各式板手23支、各
      式起子12支、各式鉗子7 支、剪刀2 支、美工刀1 支等兇
      器以及4 號電池15個、鐵線2 條、棉質手套12只、塑膠手
      套6 只、工具袋4 個、膠帶2 捲、手機1 支、手電筒3 支
      、鐵線1 捆等行竊工具，以攀爬1 樓窗戶侵入臺灣超能源
      公司空廠房，再以上開工具竊取臺灣超能源公司空廠房內
      之電纜線得手，至於前2 次竊得之電纜線已經賣給資源回
      收場，而第3 次竊得之電纜線已還給被害人等語（見本院
      卷第52頁背面、第56、57頁）。
（二）證人即共犯乙○○於警詢、偵查中之證稱：他與被告甲○
      ○、共犯綽號「大象」之男子於99年1 月10日、11日，共
      同搭乘其母謝春蘭所有之車牌號碼9365- FT號自用小客車
      前往臺灣超能源公司廠房，再由1 樓窗戶進入廠房內，並
      以被告甲○○所準備之手電筒、螺絲起子、扳手、油壓剪
      等工具拆解各樓層之電纜線、電線，然後將電纜線用火燒
      後，由被告甲○○拿到桃園縣中壢市不知名之資源回收場
      變賣，所得贓款平均分配，2 次計分得5千元、8千元。於
      99年1月12日晚間11時許，他與被告甲○○、共犯綽號「
      大象」之男子再次共同搭乘車牌號碼9365- FT號自用小客
      車前往臺灣超能源公司廠房行竊，並於翌日上午7 時許在
      臺灣超能源公司空廠房後方搬運竊得之電纜線至車牌號碼
      9365- FT號自用小客車上時，經員警當場查獲，被告甲○
      ○則因躲避警方逮捕，而自高速公路聯絡道摔下北上車道
      旁水溝受傷等語（見99年度偵字第642 號偵查卷第6至9、
      61至63頁）。
（三）證人即臺灣超能源公司副理黃文潮於警詢中之證稱：為警
      於99年1 月13日在臺灣超能源公司位在新竹市東區○○○
      ○路2之3號空廠房後方所查獲之總共280公斤電纜線1批，
      係臺灣超能源公司各個樓層電氣設備內之電線、電纜，為
      臺灣超能源公司所有等語（見99年度偵字第642 號偵查卷
      第11、12頁）。
（四）扣案之破壞剪3 支、電器箱開關把手1支、鐵勾1支、各式
      板手23支、各式起子12支、各式鉗子7支、剪刀2支、美工
      刀1 支等兇器、及4 號電池15個、鐵線2 條、棉質手套12
      只、塑膠手套6 只、工具袋4 個、膠帶2 捲、手機1 支、
      手電筒3 支、鐵線1 捆等工具（保管字號：99年度審易字
      第453 號，扣押物品清單見本院卷第42至44頁）：佐證被
      告甲○○等3 人以上開扣案工具行竊財物之事實。
（五）內政部警政署保安警察第二總隊第三大隊第一中隊扣押筆
      錄、扣押物品目錄表、贓物認領保管單、達鑫企業社秤量
      單各1份、刑案現場照片12張等（見99年度偵字第642號偵
      查卷第17至22、23至29頁）：佐證被告甲○○等3 人行竊
      臺灣超能源公司所有電纜線之事實。
（六）內政部警政署保安警察第二總隊第三大隊第一中隊責付書
       （見99年度偵字第642號偵查卷第14頁）：佐證被告甲○
       ○為警追捕過程中受傷，經責付於其家屬之事實。
（七）綜上，本件事證業臻明確，被告甲○○上揭犯行均至堪認
      定，均應依法予以論科。
三、論罪科刑：
（一）論罪：按刑法第321條第1項第2 款所謂安全設備，指依社
      會通常觀念足認有防盜之設備而言，最高法院25年上字第
      4168號判例意旨可供參考。而窗戶其有防盜之作用，是屬
      安全設備甚明；至所謂兇器，其種類並無限制，凡客觀上
      足對人之生命、身體、安全構成威脅，具有危險性之兇器
      均屬之，且祇須行竊時攜帶此種具有危險性之兇器為已足
      ，並不以攜帶之初有行兇之意圖為必要（最高法院79年臺
      上字第5253號判例意旨參照）。是核被告甲○○夥同共犯
      乙○○、綽號「大象」之成年男子等3 人，於犯罪事實欄
      二、（一）（二）（三）所載時、地，攜帶可供兇器使用
      之破壞剪3支、電器箱開關把手1支、鐵勾1支、各式板手2
      3支、各式起子12支、各式鉗子7支、剪刀2支、美工刀1支
      等兇器以及4 號電池15個、鐵線2 條、棉質手套12只、塑
      膠手套6 只、工具袋4 個、膠帶2 捲、手機1 支、手電筒
      3 支、鐵線1 捆等行竊工具，踰越屬於安全設備之窗戶進
      入臺灣超能源公司空廠房內，並以剪斷各樓層電氣設備內
      之電線、電纜之方式竊取臺灣超能源公司空廠房內之電纜
      線等犯行，均係犯刑法第321 條第1 項第2 款、第3 款、
      第4 次之結夥3 人攜帶兇器踰越安全設備竊盜罪。
（二）共同正犯：被告甲○○與共犯乙○○、綽號「大象」之成
      年男子就上開加重竊盜犯行，均有犯意聯絡及行為分擔，
      應論以共同正犯。
（三）數罪併罰：被告甲○○就其所犯3 次加重竊盜犯行，係於
      所竊得之贓物予以變賣後再行為之，顯係基於各別犯意所
      為，自應予分別論罪，合併處罰。
（四）累犯：被告甲○○前於93年間，因施用第二級毒品案件，
      經臺灣桃園地方法院於93年9月23日以93年度易字第491號
      判決判處有期徒刑9 月確定，嗣於95年4月3日縮刑期滿執
      行完畢。又於96年間，因施用第二級毒品案件，經臺灣桃
      園地方法院於97年4 月25日以96年度壢簡字第2299號判決
      判處有期徒刑6 月確定，甫於98年1月5日徒刑易科罰金執
      行完畢等情，有臺灣高等法院被告前案紀錄表、臺灣新竹
      地方法院檢察署刑案資料查註紀錄表各1 份在卷可稽，其
      前受有期徒刑執行完畢，於5 年以內故意再犯本件最重本
      刑為有期徒刑以上之3罪，均為累犯，應依刑法第47條第1
      項之規定加重其刑。
（五）量刑：爰審酌被告甲○○除有上開構成累犯事由之前案紀
      錄外，另有違反麻醉藥品管理條例、毒品危害防制條例、
      竊盜等刑事前科；有臺灣高等法院前案紀錄表、臺灣新竹
      地方法院檢察署刑案資料查註紀錄表附卷可據，足徵其素
      行非善，且被告甲○○正值青壯，竟不思守法自制，循正
      當途徑獲取所需，猶為貪圖一己之私，夥同共犯乙○○、
      綽號「大象」之成年男子共同竊取臺灣超能源公司所有之
      電纜線，並加以變賣得款，換取現金花用，造成追贓之困
      難及有礙財產犯罪之偵查，所為實不足取；惟念其犯後坦
      承犯行不諱，態度尚可，兼衡犯罪之動機、目的、手段、
      智識程度、參與之程度等一切情狀，各量處如主文所示之
      刑，併諭知應執行刑，以示懲儆。
（六）沒收：至扣案之破壞剪3 支、電器箱開關把手1支、鐵勾1
      支、各式板手23支、各式起子12支、各式鉗子7支、剪刀2
      支、美工刀1 支等兇器及4 號電池15個、鐵線2 條、棉質
      手套12只、塑膠手套6 只、工具袋4 個、膠帶2 捲、手機
      1 支、手電筒3 支、鐵線1 捆等工具（保管字號：99年度
      審易字第453 號，扣押物品清單見本院卷第42至44頁），
      均係被告甲○○所有且供其與共犯乙○○、綽號「大象」
      之成年男子等人本件竊盜犯行所用之器具，業據被告甲○
      ○、共犯謝志清分別供稱、證稱在卷（見本院卷第56頁，
      99 年 度偵字第642 號偵查卷第8 、62頁），爰依刑法第
      38條第1 項第2 款規定，均宣告沒收之。
據上論斷，應依刑事訴訟法第273條之1 第1項、第299條第1項前
段，刑法第28條、第321 條第1項第2款、第3款、第4款、第47條
第1項、第51條第5款、第38條第1項第2款，判決如主文。
本案經檢察官洪期榮到庭執行職務。
中    華    民    國    99    年    8     月    11    日
                    刑事第九庭法  官    劉兆菊
以上正本證明與原本無異。
如不服本判決應於收受本判決後10日內向本院提出上訴書狀，上
訴書狀應敘述具體理由。上訴書狀未敘述上訴理由者，應於上訴
期間屆滿後20日內補提理由書狀於本院「切勿逕送上級法院」。
中    華    民    國    99    年    8     月    11    日
                              書記官    林兆嘉
附錄本案論罪科刑法條：
中華民國刑法第321條
犯竊盜罪而有左列情形之一者，處6月以上、5年以下有期徒刑：
一、於夜間侵入住宅或有人居住之建築物、船艦或隱匿其內而犯
    之者。
二、毀越門扇、牆垣或其他安全設備而犯之者。
三、攜帶兇器而犯之者。
四、結夥三人以上而犯之者。
五、乘火災、水災或其他災害之際而犯之者。
六、在車站或埠頭而犯之者。
前項之未遂犯罰之。
附表：
┌──────────────────────────┐
│扣案物明細                                          │
├──────────────────────────┤
│為警於99年1月13日上午7時40分許，在新竹市東區工業東二│
│路2之3號臺灣超能源公司空廠房外所扣得之破壞剪3 支、電│
│器箱開關把手1支、鐵勾1支、各式板手23支、各式起子12支│
│、各式鉗子7 支、剪刀2 支、美工刀1 支等兇器及4 號電池│
│15個、鐵線2 條、棉質手套12只、塑膠手套6 只、工具袋4 │
│個、膠帶2 捲、手機1 支、手電筒3 支、鐵線1 捆等工具（│
│保管字號：99年度院保字第453 號，扣押物品清單見本院卷│
│第42至44頁）。                                      │
└──────────────────────────┘
    理    由

司法院資訊處製作；財團法人民間司法改革基金會備份。
